# 关于审计证据取得日期和审计报告日期

提问人：wmx1234567 时间：2014-11-14 16:57:12
就是说，审计报告日一定是取得充分适当的证据之后，即取得的审计证据日期必须小于审计报告日，否则就是先出报告，后取得审计证据，是吗

回答人：chenyiwei
是，所以要避免出现这种明显的问题。任何内部和外部的执业质量检查都会关注这类问题的，而且这种问题很明显，很容易查。